Inventaris van het archief van de familie Van Vredenburch en aanverwante geslachten, 1315 - 1981
Nationaal Archief, Den Haag
- Hoofdarchief familie Van Vredenburch en aanverwante geslachten., A.
  - Van Vredenburch., I.
    - mr. Gerard van Vredenburch en Agatha Corvina van der Dussen en Catharina Elisabeth de Vries., h.
      - Kinderen van mr. Gerard van Vredenburch en Agatha Corvina van der Dussen., 2.
        - Aanteekeningen van mr. Gerard van Vredenburch over een legaat van f. 150.000.- door mr. Nicolaas Piers van der Dussen bij testament en codicil vermaakt aan zijn bloedverwanten van vaderszijde., 220
        - Uitkeering, verdeeling en onderverdeeling van een legaat van f. 150000.- bij testament en codicil gemaakt door Nicolaas van der Dussen Pz. aan zijn nicht Margaretha Berch echtgenoote van Barthout Slingelandt met bepaling dat dit legaat bij haar kinderloos overlijden zou komen aan zijn erfgenamen al in testato en waarvan de nog in leven zijnde kinderen van mr. Gerard van Vredenburch en Agatha Corvina van der Dussen samen 1/3 deel toekomt., 1787 mei 24 en october 13; 221
        - Uitkeering en verdeeling van een legaat van f 100 000.- door Margaretha Berch echtgenoote van Barthout van Slingelandt gemaakt aan de kinderen en erfgenamen van Agatha Corvina van der Dussen., 1798 december 8 en 31; 222
      - Henrietta Adriana van Vredenburch., 3.
        - Notitiën van ontvangen lijfrenten staande ten kantore Delft op naam van Henrietta Adriana van Vredenburch dochter van Agatha Corvina van der Dussen., 223
      - mr. Ewout van Vredenburch., 4.
        - Promotiebul van de universiteit te Leiden voor Ewout van Vredenburch tot doctor in de rechten., 1762 juli 5; 224
        - Aanstelling van mr. Ewout van Vredenburch tot hoogheemraad van Delfland., 1796 januari 9; 225
        - Liquidatie met het gemeentebestuur van 's Gravenzande wegens het beheer van mr. Ewout van Vredenburch als thesaurier der gemeente., 1795-1798; 226
        - Blafferd van goederen beginnende met de de hofstede Vreeburch (vermoedelijk van Ewout van Vredenburch)., 1786-1797; 227
        - Blafferd van de onroerende en roerende goederen van mr. Ewout van Vredenburch., 228
        - Extracten uit de boedelscheiding der nalatenschap van mr. Jacob van der Dussen voor zooveel betreft het aandeel van mr. Ewout van Vredenburch., 1777 juli 21; 229
        - Schuldbekentenis van Anna van der Voorn weduwe van Jan Westerheij te 's Gravenzande ten behoeve van mr. Ewout van Vredenburch groot f 800.-., 1785 maart 15; 230
        - Schuldbekentenis van Willem van der Grossel ten behoeve van mr. Ewout van Vredenburch f 700.-., 1785 mei 7; 231
        - Schuldbekentenis van Willem van Straalen Azn. ten behoeve van mr. Ewout van Vredenburch groot f 3000.- 1793 november 26. Met akte van inschrijving ten hijpotheekkantoor te Rotterdam 1812 februari 29, waarop aanteekening dat deze schuld 17 februari 1816 aan de erfgenamen is afgelost., 232
        - Schuldbekentenis van mr. Ewout van Vredenburch ten behoeve van de erfgenamen van mevrouw Heeneman groot f 6000.-. 1797 september 20. Met verklaring van D. Heeneman van daarvoor als onderpand ontvangen Amerikaansche en Deensche obligatien en bijgevoegde notitie., 233
        - Uitgaafboek van Ewout van Vredenburch., 1784-1797; 234
        - Register van ontvangsten en uitgaven van mr. Ewout van Vredenburch., 1791-1798; 235
        - Koopakten en contracten betreffende de hofstede Vreeburg te 's Gravenzande met bijbehoorende landerijen. 1576 - 1790. Met een lijst van die stukken., 236
        - Inventaris van de meubilaire goederen gevonden op de hofstede Vreeburch., 237
        - Register van ontvangsten en uitgaven begonnen 1 mei 1784 "toen de hofstede aan mij is overgegaan"., 1784-1798; 238
        - Huurcontracten van een weiland onder Rubroek bij Rotterdam, door mr. Ewout van Vredenburch verhuurd aan H.Oskam. Met bijlagen., 1785 mei en september; 239
        - Verkoop van 2 morgen land in den Plaspoelpolder door mr. Ewout van Vredenburch aan W. van Leeuwen., 1777 november 5; 240
        - Copie van het testament van mr. Ewout van Vredenburch., 1785 juni 30; 241
        - Dankbetuiging van de Kerkenraad der Hervormde gemeente te 's Gravenzande voor de schenking van een zilveren wijnkan ten gebruike bij het Avondmaal, volgens den uiterste wil van mr. Ewout van Vredenburch., 1799 augustus 21; 242
        - Correspondentie en andere stukken betreffende de taxatie als anderzins van de onroerende goederen nagelaten door mr. Ewout van Vredenburch., 243
        - Memorie van aangifte der nalatenschap van mr. Ewout van Vredenburch en kwitanties wegens de kosten zijner begrafenis., 1798; 244
        - Korte staat van de nagelaten goederen van mr. Ewout van Vredenburch opgemaakt ter berekening van 4% der waarde., 1798-1799; 245
        - Lijsten van meubilaire goederen nagelaten door mr. Ewout van Vredenburch., 1798 juni 18; 246
        - Lijst van zilver uit de nalatenschap van mr. Ewout van Vredenburch toegewezen aan de minderjarige kinderen van mr. Adriaan van Vredenburch., 1800 februari; 247
        - Liquidatie tusschen de erfgenamen van mr. Ewout van Vredenburch. 1800 juni 3. Met minuut en eenige kwitanties., 248
        - Rekening van mr. Ewout van Vredenburch c.s, als executeurs der nalatenschap van Jan Kuiper en Grietje van Dijk in het gasthuis te 's Gravenzande overleden, en na het overlijden van mr. Ewout van Vredenburch voortgezet door mrs. Jacob van Vredenburch en Adriaan Pieter Twent heer van Rasphorst. 1798 - 1799. Met bijbehooren documenten., 249
        - Aanteekeningen van of verzameld door mr. Ewout van Vredenburch, omtrent de veranderingen in het bestuur van 's Gravenzande., 1795- en 1796; 250
    - mr. Adriaan van Vredenburch en Willemina Diderica Twent., i.
      - mr. Adriaan van Vredenburch en Willemima Diderica Twent., 1.
        - Commissie van de Staten van Holland voor mr. Adriaan van Vredenburh als meesterknaap van de houtvesterij., 1740 maart 18; 251
        - Promotiebul van de Universiteit van Leiden voor Adriaan van Vredenburch tot doctor in de beide rechten., 1760 Juli 11; 251A; 1 charter
          charter
        - Staten betreffende het verzoek van mr. Adriaan van Vredenburch om ontslag als veertigraad der stad Delft., 1773-1777; 252
        - Troostzang op het overlijden van Adriaan van Vredenburch., Dissertatie van Adriaan van Vredenburch.; 1781 juni 6; 1760; 253; 2 stuks
        - Appointement van het gerecht der stad Delft waarbij met goedvinden van de executeurs van het testament van mr. Gerard van Vredenburch van Willemina Diderica Twent, weduwe van mr. Adriaan van Vredenburch wordt vergund de rente van het van haar kinderen toekomende erfdeel voor hun opvoeding te ontvangen., 1785 mei 6; 254
      - Henrietta Adriana, Maria Agatha, Ewout en Nicolaas Francois van Vredenburch., 2.
        - 1e - 5e rekening van mrs. Ewout en Jacob van Vredenburch wegens hun beheer der goederen uit de nalatenschap van mr. Gerard van Vredenburch, toegewezen aan de minderjarige kinderen van mr. Adriaan van Vredenburch., 1788-1797; 255-259
          - Bestanddeel 1., 255
          - Bestanddeel 2., 256
          - Bestanddeel 3., 257
          - Bestanddeel 4., 258
          - Bestanddeel 5., 259
        - Extracten uit de boedelscheiding van mr. Gerard van Vredenburch betreffende de goederen daaruit toegewezen aan de vier kinderen van mr. Adriaan van Vredenburch., 1785 april 12; 260
        - Inventaris van de goederen uit de nalatenschap van mr. Gerard van Vredenburch, welke bij scheiding zijn toegewezen aan de kinderen van zijn vooroverleden zoon mr. Adriaan van Vredenburch, en scheiding dezer goederen., 1800 mei 21; 261
      - Henrietta Adriana, Ewout en Nicolaas Francois van Vredenburch., 3.
        - Korte staat van de goederen van mr. Ewout van Vredenburch toekomende aan de kinderen van mr. Adriaan van Vredenburch en verdeeld tusschen Henrietta Adriana, Ewout, en Nicolaas Francois van Vredenburch., 262
        - Inventaris van de goederen uit de nalatenschap van mr. Ewout van Vredenburch, toegewezen aan de kinderen van mr. Adriaan van Vredenburch en scheiding dezer goederen tusschen Henrietta Adrianan en de minderjarige, Ewout en Nicolaas Francois van Vredenburch., 1800 mei 21; 263
        - Rekening van mr. Jacob van Vredenburch wegens het beheer van het aandeel in de nalatenschap van mr. Ewout van Vredenburch, dat volgens de laatste scheiding van 20 juni 1799 toekomt aan de drie nog in leven zijnde kinderen van mr. Adriaan van Vredenburch., 1800 mei 21; 264
        - Rekening van mr. Jacob van Vredenburch wegens zijn beheer der goederen uit het legaat van Nicolaas van der Dussen Pietersz. toegewezen aan de minderjarige kinderen van mr. Adriaan van Vredenburch Henrietta Adriana, Ewout en Nicolaas Francois en verdeeling van die goederen., 1800 mei 21; 265
        - Rekening van mr. Jacob van Vredenburch wegens zijn beheer der goederen uit de nalatenschap als voren en thans na het overlijden van Maria Agatha van Vredenburch toebehoorende aan de drie overige erfgenamen., 1800 mei 21; 266
      - Henrietta Adriana en Ewout van Vredenburch., 4.
        - Rekening van mr. Jacob van Vredenburch wegens zijn beheer der goederen uit de nalatenschap van mr. Ewout van Vredenburch toekomende aan de kinderen van mr. Adriaan van Vredenburch, welke na het overlijden van twee dezer kinderen toekomen aan Henrietta Adriana en Ewout van Vredenburch., 1805 juni 10; 267
        - Korte staat van de nalatenschap van Nicolaas Francois van Vredenburch afkomstig van zijn grootvaderlijke goederen, verdeelt tusschen Henrietta Adriana van Vredenburch voor 1/4 en Ewout van Vredenburch voor 3/4 deel., 268
        - Rekening van Willemina Diderica Twent weduwe van mr. Adriaan van Vredenburch wegens het beheer van dat gedeelte uit het legaat van Margaretha Berck weduwe van Barthold van Slingeland, hetwelk bij de laatste scheiding dd. 21 mei 1800 is toegewezen voor 1/4 aan haar dochter Henrietta Adriana en voor 3/4 aan haar minderjarige zoon Ewout., 1802 juni 24; 269
        - Boedelscheiding van het gedeelte uit het legaat van Margaretha Berck weduwe van Barthold van Slingeland dat na het overlijden van Nicolaas Francois van Vredenburch voor 1/4 toekont aan Henrietta Adriana van Vredenburch en voor 3/4 aan den minderjarige Ewout van Vredenburch., 1802 juni 24; 270
        - Rekening van mr. Jacob van Vredenburch wegens het beheer van het deel der nalatenschap van mr. Ewout van Vredenburch dat na het overlijden van Nicolaas Francois van Vredenburch voor 1/4 toekomt aan Henrietta Adriana van Vredenburch echtgenoote van mr. Cornelis van der Goes en voor 3/4 deel aan Ewout van Vredenburch., 1802 juni 24; 271
        - Rekening van en wegens als voren, en scheiding dezer goederen., 1802 juni 24; 272
        - Scheiding van dat deel der nalatenschap van mr. Ewout van Vredenburch dat na het pverlijden van Nicolaas Francois van Vredenburch toekomt aan als voren., 1802 juni 24; 273
        - Rekening van mr. Jacob van Vredenburch wegens het beheer der goederen uit de nalatenschap van mr. Gerard van Vredenburch, na de scheiding van 21 mei 1800 toebedeeld aan Henrietta Adriana van Vredenburch en nu wegens het overlijden van Nicolaas Francois van Vredenburch op 7 februari 1802 voor 3/4 toekomende aan Ewout van Vredenburch en voor 1/4 aan bovengenoemde Henrietta Adriana van Vredenburch., 1802 juni 24; 274
        - Copie van een verklaring van Willemina Diderica Twent, weduwe van mr. Adriaan van Vredenburch, en Cornelis van der Goes als gehuwd met Henrietta Adriana van Vredenburch omtrent de verdeeling van het aandeel uit de erfenis van mr. Gerard van Vredenburch, dat door het overlijden van Maria Agatha van Vredenburch op 26 juni 1799 vervallen was aan Henrietta Adriana en haar broeders Nicolaas Francois en Ewout van Vredenburch en na het overlijden van Nicolaas Francois aan Heurietta Adriana en Rwout van Vredenburch., 1804 december 25; 275
        - Inventaris van goederen uit de nalatenschap van mr. Gerard van Vredenburch voor zoveel die bij scheiding van 21 mei 1800 zijn toegewezen aan Ewout en Nicolaas Francois van Vredenburch en nu door het overlijden van laatst genoemde voor 1/4 toekomen aan Henrietta Adriana en voor 3/4 aan Ewout van Vredenburch en deeling tusschen beide erfgenamen van de goederen., 1802 juni 24; 276
      - Maria Agatha van Vredenburch., 5.
        - Inventaris van de goederen nagelaten door Maria Agatha van Vredenburch overleden 26 juni 1799., 1800 januari 31; 277
      - Nicolaas Francois van Vredenburch., 6.
        - Inventaris der nalatenschap van Nicolaas Francois van Vredenburch gediend hebbende ter berekekning van de daarvan betaald successierechten., 1802 augustus 5; 278
    - Ewout van Vredenburch., j.
      - Rekening van mr. Jacob van Vredenburch wegens zijn beheer der goederen uit de nalatenschap van mr. Gerard van Vredenburch toegewezen aan Ewout van Vredenburch bij boedelscheiding van 24 juni 1802., 1805 juni 10; 279
      - Rekening van mr. Jacob van Vredenburch wegens zijn beheer over een praelegaat uit de nalatenschap van mr. Ewout van Vredenburch gemaakt aan zijn neef Ewout van Vredenburch bestaande in de buitenplaats Vreeburg onder 's Gravenzande, 1/48 in de heerlijkheid Charlois en f 5000,-., 1805 juni 10; 280
      - Rekening van mr. Jacob van Vredenburch wegens zijn beheer van een praelegaat uit de nalatenschap van mr. Ewout van Vredenburch gemaakt aan de kinderen van mr. Adriaan van Vredenburch voor zooveel die goederen bij scheiding van 24 juni 1802 zijn toegewezen aan Ewout van Vredenburch., 1805 juni 10; 281
      - Rekening van mr. Jacob van Vredenburch wegens zijn beheer der goederen welke uit het legaat van Nicolaas van der Dussen bij scheiding van 24 juni 1802 zijn toegewezen aan mr. Ewout van Vredenburch., 1805 juni 10; 282
      - Rekening van mr. Jacob van Vredenburch wegens zijn beheer der goederen uit de nalatenschap van Maria Adriana van der Goes welke bij scheiding van 24 juni 1802 zijn toegewezen aan Ewout van Vredenburch., 1805 juni 10; 283
    - mr. Jacob van Vredenburch en Wilhelmina Machteld van Assendelft., k.
      - mr. Jacob van Vredenburch en Wilhelmina Machteld van Assendelft., 1.
        - Promotiebul van de universiteit te Leiden voor Jacob van Vredenburch tot doctor in de rechten., 1762 juli 12; 284
        - Commissie van de Staten van Holland voor mr. Jacob van Vredenburch als ontvanger-generaal der Kerkelijke goederen., 1784 maart 26; 285
        - Akte van borgstelling voor mr. Jacob van Vredenburch als ontvanger-generaal der kerkelijke goederen., 286
        - Akten van décharge voor mr. Jacob van Vredenburch wegens afgifte der effecten van het kantoor der kerkelijke goederen te Delft. 1808 en van de nog bij de familie achtergebleven archieven van gemeld kantoor 1824-1826., 1808, 1824-1826; 287
        - Correspondentie betreffende een aanvrage tot het bekomen van pensioen door mr. Jacob van Vredenburch als ontvanger-generaal der geestelijke goederen., 1812-1813; 288
        - Extract - resolutie van de Provisioneele Representanten van het Volk van Holland waarbij de leden Jacob van Vredenburch en Van Laar worden aangewezen om de papieren van Van de Spiegel en Bentinck te verzegelen., 1795 februari 5; 289
        - Verklaring van mr. Jacob van Vredenburch omtrent zijn gedragslijn bij het namen van een geheim besluit in de vergadering van de Provisioneele Representanten van het Volk van Holland., 1795 april 3; 290
        - Copie van de benoeming van mr. Jacob van Vredenburch tot lid van het Vertegenwoordigend Lichaam der Bataafsche republiek. 1798 juli 13 en akte van ontslag als zoodanig., 1801 juli 28; 291
        - Extract uit het register der besluiten van het Staatsbewind van 23 November 1801 houdende goedkeuring van de verkiezing van mr. Jacob van Vredenburch tot hoogheemraad van Delfland, toegezonden bij besluit van den Agent van Inwendige Politie enz. van., 1801 November 26; 292
        - Brieven gericht aan mr. Jacob van Vredenburch over een request door ingelanden van den Schaapweipolder onder Rijswijk te zenden aan dijkgraaf en hoogheemraden van Delfland. 1783 Met bijlagen. Idem een brief van J.H.de Lange., 1783, 1807; 293
        - Benoeming van mr. Jacob van Vredenburch tot lid van het Departementaal bestuur van Holland, 1802 juni 4, voor welke ambt hij bedankt heeft omdat het niet vereenigbaar was met de betrekking van ontvanger-generaal der geestelijke goederen. Met daarop betrekking hebbende correspondentien, 1802 juni 21 - juli 10., 294
        - Benoeming van mr. Jacob van Vredenburch als lid der commissie van landbouw in het departement Holland, zuidelijk gedeelte. 1805 september 16. Met antwoord van mr. Jacob van Vredenburch, dat hij die benoeming aanneemt, 1805 september 30., 295
        - Uitnoodiging van baron de Stassart voor mr. Jacob van Vredenburch, president van de commissie van landbouw, om te komen dineeren., 1811 en 1812; 296
        - Benoeming van mr. Jacob van Vredenburch tot Staatsraad in buitengewonen dienst, 1806 - 1810. Met uitnoodigingen, brieven en andere stukken tijdens het bekleeden van dat ambt door hem ontvangen., 297
        - Kennisgeving van den Hertog van Plaisance aan mr. Jacob van Vredenburch, lid van den Staatraad, van een keizerlijk decreet waarbij die Raad ontbonden werd., 1810 juli 30; 298
        - Benoeming van mr. Jacob van Vredenburch tot president van den cantonnalen raad in het 2e canton van Delft. 1811 november 30. Met correspondentie door hem in die functie gevoerd, 1812 en 1813., 1811-1813; 299
        - Brief van den prefect van het departement van de Monden van de Maas, aan mr. Jacob van Vredenburch houdende kennisgeving van zijn verkiezing tot lid van het departementaal kiescollege en dat van het arrondissement Rotterdam., 1813 november 15; 300
        - Benoeming van mr. Jacob van Vredenburch tot lid der jurie van de rechtbank in het departement van de Monden van de Maas, 1811 november 21. Met concept-bericht van aanneming dier betrekking, en verklaring van den procureur van het Keizerlijk gerechtshof dat de benoemde zijn ambt gedurende het laatste kwartaal van 1811 met ijver heeft waargenomen., 1811 en 1812; 301
        - Verklaring van mr. Jacob van Vredenburch omtrent de door hem aangewende pogingen tot het verkrijgen van het ambt van penningmeester van de Groote visscherij, welke ambt evenwel gegeven is aan Aart van der Goes. Met bijlagen., 1775; 302
        - Aanschrijvingen, uitnoodigingen en andere stukken ontvangen door mr. Jacob van Vredenburch als ridder de l'order royal de Hollande, de l'ordre de l'union, en de l'ordre impérial de la réunion., 1807-1812; 303
        - Brief van den grootkanselier van het legioen van Eer aan mr. Jacob van Vredenburch verzoekende terugzending van het brevet en de versierselen der orde, de la Réunion" wegens opheffing van genoemde orde., 1816 october 25; 304
        - Concept-vragen van de departementen van den oeconomischen tak van de Hollandsche maatschappij van wetenschappen te Haarlem. Gedrukt. Met aanteekeningen van den rapporten Jacob van Vredenburch., 1780; 305
        - Memorie van mr. Jacob van Vredenburch bevattende de motieven, die hem bewogen hebben vergadering van burgers te Amsterdam op 4 october 1783 bij te wonen., 306
        - Diploma's als honorair lid van het schutterlijk genootschap van wapenoefening te Delft onder de spreuk: "tot herstel der Delfsche schutterij voor vrijheid en vaderland," voor mr. Jacob van Vredenbuch, Wilhelmina Machteld van Assendelft, Johanna Hoogwerff weduwe Francken en Adriana Hoogwerff weduwe Van Assendelft. 1784. Met twee andere stukken betreffende dat genootschap., 307
        - Benoeming van W.H. Teding van Berkhout, Jacob van Vredenburch, R. van den Bosch en Wijbe Fijnje tot een commissie te Delft voor het inzamelen van gelden voor de oprichting van een gedenksteken voor Johan Derk baron van der Capellen tot den Poll., 1785 maart 1; 308
        - Approbatie voor de oprichting en reglement en ledenlijst van het genootschap tot het oefenen van den wapenhandel te Rijswijk onder de zinspreuk: "Vrijheid is Bataafsche blijheid."., 1787; 309
        - Aanteekeningen van mr. Jacob van Vredenburch omtrent zijn toetreding als lid van het exercitie-genootschap en omtrent de gebeurtenissen in 1787., 310
        - Reispas voor mr. Jacob van Vredenburch, dijkgraaf van Delfland., 1813 mei 2; 311
        - Brieven en andere stukken betreffende een voorstel van mr. Jacob van Vredenburch en anderen tot herstel van de goede verstandhouding onder de leden der societeit te Delft, benevens een reglement en ledenlijst van die societeit., 1805; 312
        - Stukken betreffende een geschil tusschen mr. Jacob van Vredenburch en de municipaliteit van Delft omtrent de weigering hem toe te laten als lid van het St-Josephs-(timmermans) gilde aldaar 1803 en akte van inschrijving als zoodanig 1806 en 1807., 1803-1807; 313
        - Copie van een request van eigenaars van gebouwen onder Hillegersberg aan den prefekt van het Departement van de Monden van de Maas, Houdende bezwaren tegen de heffing eener belasting voor de brandspuit en de brandwacht aldaar, met begeleidend schrijven van H.M. van den Hove aan mr. J. van Vredenburch om het origineel van dit request aan den prefekt ter hand te stellen., 1812 juni 6; 314
        - Extract uit het doopregister der Oude Kerk te Delft betreffende den doop van Jacob van Vredenburch op., 12 februari 1744; 315
        - Correspondentie van mr. Jacob van Vredenburch met William J.Vredenburch te New-York betreffende inlichtingen over het geslacht van Vredenburch, met eenige genealogische aanteekeningen., 1793 en 1794; 316
        - Brief van A.M.en J.M. van Assendelft 1775 februari 27 waarbij zij verklaren aan hun neef en nicht mr. Jacob van Vredenburch en Wilhelmina Machteld van Assendelft onder zekere voorwaarden af te staan twee adelsbrieven, één voor Isaac Spiering en nakomelingen, 1638 mei 12, en één voor Heinrich, Godfried, Johan en Jacob Pilgramen 1577 januari 2. Met antwoord 1775 maart 2 en bijlagen., 317
        - Notarieele copie van den adelsbrief en het wapen door keiser Rudolph II geschonken aan Heinrich, Gootfries, Johann en Jacobus Pilgram en hun nakomelingen van 2 januari 1577., 1683 december 16; 318
        - Register van aanteekeningen van huwelijken, geboorten en overlijden van vrienden en bekenden van mr. Jacob van Vredenburch., 1772-1815; 319
        - Kennisgevingen van mr. Jacob van Vredenburch van de geboorte en het overlijden van eenige zijner kinderen., 1774-1785; 320
        - Correspondentie en andere stukken over de uitoefening van de jacht en het houden van eendenkooien, verzameld door mr. Jacob van Vredenburch., 1795-1809; 321
        - Permissie voor mr. Jacob van Vredenburch om in de klingen van de houtvesterij van Holland en Westfriesland te jagen., 1782 augustus 24; 322
        - Brieven van familieleden, vrienden en bekenden van mr. Jacob van Vredenburch., 323
        - Verantwoording van A. de Baas te Leiden omtrent zijn gedrag ten tijde der omwenteling van 1787 met minuut van een verklaring te zijnen behoeve afgelegd door mr. Jacob van Vredenburch., 1796; 324
        - Correspondentie van mr. Jacob van Vredenburch over ondersteuning van de nagelaten weduwe van den predikant Vroom en ontwerp tot oprichting van een weduwefonds te Rijswijk., 1809 en 1810; 325
        - Missiven met bijlagen van Eckhardt, uitvinder van het hellend scheprad, aan mr. Jacob van Vredenburch betreffende zijn uitvinding en de toepassing daarvan in de molens te Bleiswijk., 1810 en 1811; 326
        - Brief van den heer Twent aan mr. Jacob van Vredenburch., 1811 maart 22; 327
        - Verhaal omtrent de gebeurtenissen te Rijswijk én 1787 en verklaring omtrent de visitatie van de hofstede Overvoorde., 1787 september 22; 328
        - Staten van goederen en effecten van mr. Jacob van Vredenburch en Willemina Machtilda van Assendelft, met aanteekeningen van die goederen welke later overgedragen zijn., 329